臺灣高等法院臺中分院刑事判決　　　　　　民國九十三年度重上更(三)字第四○號
　　上　訴　人
　　即　被　告　乙○○
　　選任辯護人　巫維仁
　　　　　　　　張居德
右上訴人因貪污治罪條例案件，不服臺灣臺中地方法院中華民國八十七年十二月十日
第一審判決（八十五年度訴字第二二六一號，起訴案號：臺灣臺中地方法院檢察署民
國八十四年度偵字第一一五九九號、第一一六○○號、第一二八七一號、第一三五五
六號），提起上訴，經判決後由最高法院第三次發回更審，本院判決如左：
    主      文
原判決關於乙○○部分撤銷。
乙○○依據法令從事公務之人員侵占公有財物，處有期徒刑貳年柒月，褫奪公權貳年
。扣案之所得財物高級柒油油票拾張（每張貳拾公升）應予追繳，並發還台中市環
境保護局。
　　事      實
一、乙○○係臺中市環境保護局駕駛編號第五九○號掃街車之司機，乃依據法令從事
    公務之人員，明知其持有供掃街車所使用之油票，係其所保管之公有財物，應按
    實申領，不得挪為己用，縱有剩餘，亦應依規定繳回，詎其竟意圖為自己不法之
    所有，於民國（下同）八十四年七月五日，將前一日委由江耀勳代領供其駕駛掃
    街車使用之高級柴油油票三十張（每張二十公升，每公升新臺幣〔下同〕十一．
    九元，共價值七千一百四十元），基於易持有為所有之犯意予以侵占入己，並於
    同日持往台中市○○○路加油站交予甲○○，委請甲○○藉機變換現金後，再交
    給乙○○。嗣甲○○於八十四年七月十二日因涉嫌偽造試桶記錄及侵占洗衣費，
    經法務部調查局臺中市調查站（以下簡稱臺中市調查站）人員約談後，於當日晚
    上八時三十分許以電話告知乙○○欲將油票交由政風室處理，乙○○乃於翌日即
    八十四年七月十三日上午七時三十分許，至臺中市○○○路加油站欲向甲○○取
    回油票遭拒，又於同日八時四十五分許，至臺中市○○○路加油站，適遇調查人
    員在該加油站調取資料，經甲○○主動向調查人員提出油票而當場查獲乙○○，
    並扣得乙○○先前交由甲○○準備乘機變換現金之高級柴油油票三十張。
二、案經臺中市調查站報請臺灣臺中地方法院檢察署檢察官偵查起訴。
　　理      由
一、訊據上訴人即被告（下稱被告）乙○○對於其係臺中市環境保護局駕駛掃街車之
    司機，確有交付甲○○油票三十張而於前開時、地遭查獲等事實，固坦承不諱，
    惟矢口否認有侵占公有財物之犯行，並辯稱：伊因為先前曾遺失油票，為避免油
    票再遺失，所以將該三十張油票寄放於甲○○處，扣案之油票係江耀勳所代領，
    至原審法院事後囑託臺中市環境保護局就該掃街車實地測試其耗油量，與伊執勤
    時之交通流量並不相同，結果自亦不同，伊並無侵占公有財物之犯行，伊僅寄放
    油票而已，無為自己不法所有之意圖，無變換現款之事實云云。經查：
（一）被告交付油票予同案被告甲○○係欲變換現金：
　　(1)同案被告甲○○於八十四年七月十二日因涉嫌偽造試桶記錄及侵占洗衣費為臺
      中市調查站人員約談時供稱：「環保局張姓員工（名不詳）有持臺中市環保局
      油票來找我替他消化，我都是利用未索發票的油品予以消化：：：」等語（見
      偵字第一一五九九號卷第十八頁反面至第十九頁），於同日經移送檢察官訊問
      時仍供稱：「有客戶不用發票，以環保局油票消化，以油票進帳，以此方法等
      到月底再算油票錢，錢是環保局人員拿走，我沒有賺」等語（見偵字第一一五
      九九號卷第三○頁及其反面），嗣甲○○經檢察官飭回後，於當日晚上八時三
      十分許以電話告知被告欲將油票交由政風室處理，被告乃於翌日即八十四年七
      月十三日上午七時三十分許，至臺中市○○○路加油站欲向同案被告甲○○取
      回油票遭拒，又於同日八時四十五分許，至臺中市○○○路加油站，適遇調查
      人員在該加油站調取資料，經同案被告甲○○主動向調查人員提出油票而當場
      查獲被告，同案被告甲○○於被告為調查員查獲後，於八十四年七月十三日在
      臺中市調查站供稱：「我於昨日（八十四年七月十二日）晚上八時三十分自臺
      中地檢署保釋返家之後，於當晚十一時左右，我打電話給乙○○，乙○○於十
      一時左右來我家，我告訴他明日（八十四年七月十三日）他寄放在我這兌換現
      金的油票將繳送臺中市營業處政風課處理，他要求我不要送去，我予以回絕。
      他在十一時四十分左右離去，今（八十四年七月十三日）日上午七時三十分左
      右來五權西路加油站向我要求拿回寄放變售之油票，我說不可以，必須等公司
      上班後向政風課報備，乙○○於上午八時四十五分再次來五權西路加油站想取
      回寄放變售之油票，才當場被查獲。提供予調查站的三十張油票是乙○○在八
      十四年七月五日交給我變售，但因這幾天無適當機會消化該油票，故留存至今
      」等語（見偵字第一一六○○號卷第三頁、第五頁），從同案被告甲○○上開
      供詞可知，被告交付上開油票確實是為了委請同案被告甲○○變換現金無訛。
　　(2)被告雖辯稱：其因先前曾遺失油票，故將上開油票寄放在同案被告甲○○處以
      便加油，並非要變換現金云云。惟查被告將上開油票寄放在同案被告甲○○處
      ，僅有甲○○一人知情，並無其他人知情，業經同案被告甲○○於原審供述明
      確（見原審卷(二)第五四頁），則被告前往加油時，若同案被告甲○○未在站內
      ，即無法拿取油票加油，將徒生不便，而扣案之油票紙張甚小，置於皮夾或口
      袋內，並無不便，被告何有寄放之必要？況被告於八十四年七月十三日遭查獲
      時，為調查人員在其身上取出其向證人呂國基借用之油票十張準備加油之用（
      見偵字第一一五九九號卷第三七頁、偵字第一一六○○號卷第十五頁），則被
      告既然已寄放三十張油票於同案被告甲○○處，如要加油何須再向證人呂國基
      借用十張油票？又為何不懼持有該十張油票遺失？故被告前揭辯詞顯不足採信
      。依新修正刑事訴訟法第一百五十九條之二之規定，被告以外之人於司法警察
      調查中所為之陳述，與審判中不符時，其先前之陳述若具有較可信之特別情況
      ，且為證明犯罪事實存否所必要者，即得為證據。同案被告甲○○嗣後雖於八
      十四年八月二日偵查中、原審、本院前審及此次更審調查中均附和被告之詞，
      否認先前在調查站之供述，改稱：被告僅係寄放油票，並未要變換現金云云，
      惟查同案被告甲○○與被告並無怨隙，當無任意攀誣被告之必要，且其又係於
      台中市調查站約談時及於檢察官偵訊之初，主動供稱環保局張姓員工（按即被
      告）持環保局油票委其代為消化，以油票進帳，等到月底再計算並由被告取走
      油票款等情，嗣經檢察官飭回後，其曾以電話告知被告謂其欲將油票交由政風
      室處理，被告即於當晚（八十四年七月十二日）十一時許，至其住處欲索回所
      託寄之油票為其所拒，於翌日上午七時三十分許一早又至前揭五權西路加油站
      欲索回油票再為其所拒，同日上午八時四十五分許再度至該五權西路加油站向
      其索回油票時，乃為到該加油站調取資料之台中市調查站人員當場查獲，業據
      其於台中市調查站調查時及檢察官偵訊之初供證歷歷，已詳前述，參以被告亦
      確係於八十四年七月十三日上午八時四十五分許，至上開加油站欲向同案被告
      甲○○索回油票時，當場為調查人員查獲一節，益徵同案被告甲○○於台中市
      調查站調查時及檢察官偵訊之初所供非虛。同案被告甲○○於案發之初在臺中
      市調查站、偵查中所供被告交付油票係為變換現金等情，即具有較可信之特別
      情況，復為證明犯罪事實存否所必要，應較可採信，其事後翻異前供，顯屬迴
      護被告之詞，不足採信。
　　(3)又同案被告甲○○雖於偵查中、原審及本院審理時一再供稱：加油站加油發票
      之開立，係由電腦泵島機筆筆入帳，每次加完油，將加油槍掛上加油機，發票
      自然會出據開立，無法多打或少打，伊又非現場操作人員，無法變賣油票云云
      。惟查五權西路加油站設有泵島機，連線各加油機，平時為加油機銷售油品別
      、加油機編號、單價等之參數控制及列印加油後收銀統一發票，該加油站除上
      開設備外，尚有備用收銀機以備泵島機故障時開立發票使用等情，有中國石油
      股份有限公司臺灣營業總處臺中營業處函在卷足參（見本院上訴卷(二)第三頁）
      ，而證人陳振益、廖凰秀於本院上訴審審理時雖一致證稱每筆加油祇要加油槍
    掛上，發票就自動開出來，不可能有顧客加油未索取統一發票，而由員工以油
      票來換取現金抵充之情形（見本院上訴卷(一)第一四○頁至第一四一頁背面），
      然同案被告甲○○於本院審理時供稱：「只有試桶時，站長才有可能操作加油
      槍。加油客人如使用油票，就不用開立發票。泵島機如故障，有預備的收銀機
      來處理。如果使用油票加油，不論使用泵島機或收銀機，都不需要打統一發票
      ，可以按一個按鍵－『使用油票』，發票就不會跑出來。站長平日工作為指揮
      交通，未曾參與現場加油作業」等語（見本院更(一)審卷第四五頁至第五○頁、
      更(三)卷第五一頁），於經驗法則上，同案被告甲○○仍可親自或利用員工為顧
      客加高級柒油，因未索發票，而事先按使用油票鍵之機會，再以被告託寄之油
      票抵充，並換取現金，證人陳振益、廖凰秀所證，核與事實不符，不足採信。
      按中國石油股份有限公司加油票，由各營業處營業櫃台直接銷售並一次開立統
      一發票與購買單位，加油站不辦理油票銷售業務。顧客使用現金加油時，均需
      逐筆以收銀機開立統一發票交予顧客，加油站每日結帳時應將收銀機作「日結
      清帳」，列印「收銀機清帳單」隨報表送營業處。「收銀機清帳單」總數等於
      現金總數。加油站於每日結帳時應將所有加油機顯示之銷售總額，扣除油票總
      額及油摺總額等於現金總額，每日將油票數量、油摺清單、收銀機清帳單等隨
      同日報表，送繳公司。現金部份則填寫送金簿（繳款單）委由土銀現場點收轉
      帳。營業處報表覆核人員，每日依據各加油站寄回之各項資料予以核對。審核
      重點：日報表則在「昨日帳存量」加「本日進油量」減「加油機銷售總量」等
      於「本日帳存量」，「加油機銷售總量」等於「油票發油量」加「油摺發油量
      」加「現金發油量」，並將收銀機清帳單金額與解繳現金之送金簿（繳款單）
      、油票數量與油票明細表比對是否相符，倘有異常，立即追查處理等情，有中
      國石油股份有限公司油品行銷事業部台中營業處九十三年三月十一日中零字第
      ○九三○○○一○一三號函附卷可稽。依此函示內容，營業處報表覆核人員對
      各加油站寄回資料之審核重點，乃在汽油進出量、繳款金額及油票數量與油票
      明細表比對是否相符，至於所檢附整卷之統一發票之逐筆核對，則非審核之重
      點，訊之同案被告甲○○於本院審理時亦證稱：伊每日均須以工作日誌、營業
      日報表、統一發票存根聯、油票及現金收款單據向臺灣營業總處臺中營業處呈
      報交易情形，每日公司均派員到站收取報表，統一發票係整卷一起給，不區分
      油類；呈報時係由加油員按電腦累計之加油數換算現金，而非一筆一筆與統一
      發票核對云云，足見同案被告甲○○於調查站所供：「遇有顧客加高級柒油而
      未索取統一發票之機會，則以乙○○寄放變售之油票抵充油款」乙節，洵堪採
      信。本案之重點乃在於被告是否基於變換現金之意圖而交付油票予同案被告甲
      ○○，至於同案被告甲○○實際上變換現金之方式，係自己或利用員工為之，
      抑利用顧客不索取發票而按使用油票鍵，以油票抵充，或利用營業處審核人員
      未逐筆核對發票，以油票矇混抵充油款，已非被告是否侵占油票之構成要件，
      應非本案審理之重點。矧本案係在尚未變換現金之前，即被查獲，實無法得知
      實際上變換現金之方式。基於前揭說明，同案被告甲○○於調查站偵訊、檢察
      官訊問時供稱：係利用客人未索取發票之機會將上開油票變換成現金乙節，於
      經驗法則上既屬可能，即不影響其關於被告交付油票變換現金供詞之真實性，
      故被告交付油票確實係要變換現金之事實，應臻明確。
（二）被告每月領用之油票確實有剩餘，且扣案之油票係被告於八十四年七月四日委
      油江耀勳代領之油票：
　　(1)被告所駕駛之掃街車，實際駕駛時耗油量與臺中市環保局依里程所核發之油票
      ，並不相符，而實際耗油量依原審法院囑託臺中市環保局測試結果為每公里耗
      油一‧六二公升高級柴油，顯較核發油票以每公里以二公升高級柴油之標準為
      低，如有結餘，應予繳回等情，有臺中市環境保護局八十七年二月二十日八七
      環行字第三五九七號、八十七年九月七日八七環四字第○二二四五八號函在卷
      足資佐證（見原審卷(二)第二○七頁、第二六二頁），顯見被告所領取之油票係
      屬公有財物，縱使有剩餘，亦應繳回。另證人即臺中市環境保護局駕駛掃街車
      之司機呂國基於臺中市調查站訊問時亦坦承每月可剩餘約十張油票等語（見偵
      字第一一五九九號卷第三七頁），於檢察官訊問時亦供稱：每月有剩餘油票等
      語（見偵字第一一五九號卷第一四二頁）；而被告於臺中市調查站訊問時亦供
      稱：每月可剩餘十一、二張油票等語（見偵字第一一六○○號卷第三○頁），
      於原審亦坦承每月剩餘一、二張油票等語（見原審卷(二)第一一一頁背面），再
      稽諸證人即臺中市環境保護局駕駛掃街車之司機陳哲明所稱：伊未使用完之油
      票，皆報繳回總務室等語，暨證人呂國基於八十四年七月十九日於臺中市調查
      站訊問時自承：伊身上尚有三張八十四年五月份之油票及一張同年六月份之油
      票等語，並有該油票影本附卷可稽等情（見偵字第一一五九九號卷第三七頁、
      第三九頁），足見被告每月駕駛掃街車，應有剩餘油票，要無庸疑。被告雖辯
      稱：其所行駛時之交通流量與測試時間不同云云，惟證人即臺中市環境保護局
      測試前揭掃街車之司機廖聰鑫於本院上訴審證稱：「測試時間是夜間十二點至
      一、二點左右，由環保局人員隨車測試，依照乙○○所走路線走一遍，測試時
      掃街車引擎也有動，遇到紅燈也有停，其餘時間就一直走」等語（本院上訴卷
      (一)第一○○頁），本院審酌被告駕駛掃街車工作時間亦係清晨車流較少之時段
      ，與證人廖聰鑫測試之夜間十二點至凌晨一、二點之車流應差距不大，故前開
      測試結果應符合實際耗油量，況前揭證人及被告亦均稱每月確實有剩餘油票已
      如前述，故被告上開辯詞顯難採信。
　　(2)查八十四年七月五日之高柴牌價為每公升十一點九元，高柒油票三十張（每張
      二十公升），合計六百公升，時價總額為七千一百四十元，有中國石油股份有
      限公司油品行銷事業部台中營業處九十三年二月二十七日中政字第○九三○○
      ○○八五七號函附卷可證（見更(三)卷）。又扣案三十張加油票均係被告於八十
      四年七月四日始委由江耀勳代領，此經臺中市環境保護局函證實無誤，且有該
      局八十五年八月二十七日八五環行字第一五五九四號函、臺中市環境保護局各
      車領取油料日報表影本各一份足稽（見偵字第一一五九九號卷第二六三頁、原
      審卷(二)第二一三頁），經核扣案之油票號碼（其中末一碼為檢查碼）確為被告
      委請江耀勳代領之油票無訛。再查上開油票，係由臺中市環境保護局所發予司
      機，供作公務車使用，不論使用前後，上開油票均屬公有財物，被告於領用上
      開油票後，翌日旋交予同案被告甲○○變換現金，其意圖為自己不法之所有而
      侵占油票，甚為灼然。被告前審辯護人雖辯稱：被告於八十四年七月四日領用
      油票係該月第一次領用，至七月底，被告仍有二次領用油票機會，有無使用結
      餘，仍待月底結算才做出申報繳回，即難認有侵占結餘油票云云。惟上開油票
      不論使用前或使用後剩餘油票均屬於公有財物，如將油票挪為己用，變易持有
      為所有之意思，即屬侵占公有財物，上開辯護意旨顯有誤會，不足採取。
　　(3)另被告前審選任辯護人辯稱：被告縱使有剩餘油票，亦不可能可結餘三十張油
      票足資變換現金云云，惟查被告雖係將所領取之三十張油票一次交付予同案被
      告甲○○，然於經驗法則上，或因被告先前仍有剩餘油票足以支應七月份之加
      油，或因被告可先向他人借用油票，由日後領取油票使用剩餘者再予返還，故
      尚難認被告不可能一次結餘三十張油票，而否認被告交付油票係欲變換現金之
      用，前揭辯詞，亦不足採信。
（三）綜上所述，本件被告將持有之公有財物即上開三十張油票交予同案被告甲○○
      藉機變換現金，顯係意圖為自己不法之所有而侵占公有財物。本件事證明確，
      被告犯行應堪認定。
二、查被告係臺中市環境保護局駕駛編號五九○號掃街車之司機，為依據法令從事公
    務之人員，已據被告供明屬實。按上開油票係屬被告持有之公有財物，領取後不
    得挪為私用，如有剩餘，亦應繳還，不得侵占入己，業如前述，核被告所為，係
    犯修正前貪污治罪條例第四條第一項第一款之侵占公有財物罪。按貪污治罪條例
    已於八十五年十月二十三日、九十年十一月七日、九十二年二月六日經修正公布
    施行，分別於八十五年十月二十五日、九十年十一月九日、九十二年二月八日生
    效，依修正後該條例第四條第一項第一款之規定，係處無期徒刑或十年以上有期
    徒刑，得併科新臺幣一億元以下罰金，較之八十五年十月二十三日修正前該條例
    同條款所規定係處無期徒刑或十年以上有期徒刑，得併科新臺幣三百萬元以下罰
    金之規定，此部分顯較不利於被告，是渠此部分行為後法律已有變更，經比較新
    舊法律之結果，認以八十五年十月二十三日修正前該條例第四條第一項第一款之
    規定於被告較為有利，應適用之。又侵占罪係即成犯，凡對自己持有之他人所有
    物，有變易持有為所有之意思時，即應構成犯罪，再者，侵占罪為即成犯，於持
    有人將持有他人之物變易為所有之意思時，即行成立，苟非事前共謀，則其後參
    與分贓物之人，無論是否成立其他罪名，要難論以共同正犯，最高法院四十三年
    度台上字第六七五號、六十七年度台上字第二六六二號著有判例足供參照，本案
    就被告侵占前開油票部分，被告既矢口否認犯行，本院復查無其他積極事證足以
    證明甲○○係與之有共同之犯意聯絡或行為分擔，是此部分於被告變易持有之意
    思為所有後，其侵占之犯行即已成立，甲○○自無由與之成立共同正犯或幫助犯
    之餘地，併此敘明。另被告所犯侵占公有財物罪，情節輕微，所得財物又在新臺
    幣五萬元以下，應依修正前同條例第十一條第一項之規定減輕其刑。又被告因一
    時失慮而觸犯本件之罪，所侵占油票之價值僅七千一百四十元，在尚未變現得到
    款項之前即被查獲，所犯為十年以上有期徒刑之罪，核其犯罪之情狀，在客觀上
    足以引起一般同情，認為即予宣告法定低度刑期，猶嫌過重，衡情不無可憫，爰
    依刑法第五十九條之規定，予以酌減其刑。
三、原審就被告部分予以論罪科刑，固非無見，然查：(1)同案被告甲○○收受被告所
    交付之油票三十張，係於被告易持有為所有之侵占犯行成立後，擬藉機變換成現
    金，再交給被告，是甲○○就此部分當無與被告成立共同正犯之餘地，詎原審未
    察，竟認甲○○就此部分仍應負與被告共同侵占公有財物之共同正犯罪責，自有
    未妥。(2)被告所侵占之油票，應僅查扣之油票三十張而已，此外，除同案被告甲
    ○○之自白外，並無其他積極證據足資證明被告尚有其他侵占公有財物之犯行（
    詳如後述），自不能徒憑同案被告甲○○先後不一之供述，即遽認被告除此三十
    張油票部分外，尚有其他侵占油票之情事，原審僅憑同案被告甲○○之供述，即
    遽予認定被告、同案被告甲○○除查扣之三十張油票外，尚有其他三次侵占油票
    之犯行，亦有未合。被告上訴意旨仍執前詞否認犯行，指摘原判決關於被告部分
    不當，固無足取，惟原判決既有上開可議之處，即屬無可維持，仍應由本院將原
    判決該部分予以撤銷改判，爰審酌被告素行尚稱良好，有本院被告全國前案紀錄
    表在卷可稽，其犯罪所得之油票價值不高，犯罪情節尚屬輕微，以及其他一切情
    狀，量處被告有期徒刑貳年柒月，並依法宣告褫奪公權貳年。扣案之所得財物高
    級柴油油票三十張（每張二十公升），應依法諭知追繳，並發還臺中市環境保護
    局。
四、公訴意旨另以：被告乙○○所駕駛之掃街車所使用之油票，係其所保管之公有財
    物，應按實申領，所剩餘之油票應依規定繳回，不得盜賣，竟意圖為自己不法之
    所有而基於概括之犯意，自八十四年一月間起，由被告先後三次將其所駕駛之掃
    街車用餘累積之高級柒油油票攜至臺中市○○○路加油站交予同案被告甲○○，
    予以侵占入己，再由同案被告甲○○利用客戶未索取統一發票之機會，以油票抵
    充油款方式，兌換成現金再交給被告。其情形如下：(1)八十四年一月間，被告至
    五權西路加油站交給同案被告甲○○五十張高級柴油油票（每張二十公升，當時
    每公升為十一‧五元，八十四年七月一日以後則調高為十一‧九元，以下均同）
    ，同案被告甲○○再折現為一萬一千七百元交給被告。(2)八十四年二月間，被告
    至五權西路加油站又交給同案被告甲○○五十張高級柴油油票，同案被告甲○○
    再折現為一萬一千七百元交給被告。(3)八十四年三月間，被告再至五權西路加油
    站交給同案被告甲○○三十張高級柴油油票，同案被告甲○○再折現為七千零二
    十元交給被告，因認被告此部分尚涉有修正前貪污治罪條例第四條第一項第一款
    之侵占公有財物罪嫌云云。本件公訴意旨認被告涉有此部分之罪嫌，無非係以同
    案被告甲○○之自白為其唯一之依據，然訊據被告乙○○、同案被告甲○○均堅
    決否認有此部分之犯行，關於扣案之油票三十張，固可證明被告於八十四年七月
    五日確有交付該些油票予同案被告甲○○，擬由同案被告甲○○俟機代為兌換為
    現金，惟此尚不能證明被告在八十四年七月五日之前另有三次交付油票之事實，
    不言可喻，此外，本院復查無其他積極證據足以證明被告確有此部分之犯行，自
    不能僅憑同案被告甲○○先後不一之供述，即遽予認定被告確有此部分之犯行，
    惟公訴人既認為此部分與被告前揭有罪部分，具有連續犯之裁判上一罪之關係，
    爰不另為無罪判決之諭知，附此敘明。
五、據上論斷，應依刑事訴訟法第三百六十九條第一項前段、第三百六十四條、第二
    百九十九條第一項前段、八十五年十月二十三日修正前貪污治罪條例第二條前段
    、第四條第一項第一款、第九條第一項、第十一條第一項、第十六條，刑法第十
    一條前段、第二條第一項但書、第五十九條、第三十七條第二項，判決如主文。
本案經檢察官丙○○到庭執行職務。
中      華      民      國　    九十三     年     四      月    二十　　日
　　　　　　　　　　　　　　　　臺灣高等法院臺中分院刑事第十庭
　　　　　　　　　　　　　　　　　　　審判長法  官  林  照  明
　　　　　　　　　　　　　　　　　　　　　　法　官  林  清  鈞
　　　　　　　　　　　　　　　　　　　　　　法　官  吳　重　政
右正本證明與原本無異。
如不服本判決應於收受送達後十日內向本院提出上訴書狀，其未敘述上訴之理由者並
得於提起上訴後十日內向本院補提理由書（均須按他造當事人之人數附繕本）。
　　　　　　　　　　　　　　　　　　　　　　書記官　林  育　德
中      華      民      國　    九十三     年     四      月   二十六 　日
附錄：
八十五年十月二十三日修正前之貪污治罪條例第四條第一項第一款：
有左列行為之一者，處無期徒刑或十年以上有期徒刑，得併科新臺幣三百萬元以下罰
金：
一、竊取或侵占公用或公有器材、財物者。
                        　　　　　　　　　　　　　　　　　　　　　　　　Ｉ
